【裁判字號】    97,消債更,1690
【裁判日期】    980324
【裁判案由】    更生事件
【裁判全文】
臺灣板橋地方法院民事裁定          97年度消債更字第1690號
聲  請  人  甲○○
代  理  人  賀華谷律師
上列當事人因消費者債務清理事件聲請更生，本院裁定如下：
    主  文
聲請人甲○○自中華民國98年3月24日17時起開始更生程序。
命司法事務官進行本件更生程序。
    理  由
一、按法院開始更生程序之裁定，應載明其年、月、日、時，並
    即時發生效力；又法院裁定開始更生或清算程序後，得命司
    法事務官進行更生或清算程序，消費者債務清理條例第45條
    第1 項、第16條第1 項分別定有明文。
二、本件更生聲請，核其聲請意旨略以：聲請人目前債務總金額
    為新臺幣（下同）0000000 元，具有不能清償債務之情事，
    消費者債務清理條例施行後，前已提出債權人清冊，以書面
    向最大債權金融機構台新國際商業銀行股份有限公司請求共
    同協商債務清償方案，而聲請人收入主要係到住家附近的餐
    廳洗碗打工，每月平均收入為5000元，惟97年初起，因公公
    徐浩生病需住院長期照顧，聲請人必須經常前往照料，因此
    除了打工的時間和收入減少外，尚要偶而支付公公的部分醫
    藥及營養補給的費用，因此，其目前收入不足3000元，而費
    用支出每月1500元，再加上聲請人的配偶收入極為不穩定，
    以幫人搬家的工作為主要收入來源，長子和媳婦生活獨立並
    未與之同住，次子亦僅能自給自足，無力負擔聲請人之必要
    支出，雖聲請人的配偶每月會交給聲請人約 10000元，提供
    平日家中的必要支出，而此全家的必要支出平均每月至少需
    要8000元，故聲請人每月可供還款之金額最多也只有5000元
    ，然台新銀行將還款方案區○○○○○段，第1個階段要求聲
    請人每月還款5000元，共6年72期；第2個階段則再就未清償
    的餘額部分另行協商，雖每月5000元的還款方式是聲請人所
    能支付，惟6 年後仍需就餘款另行協商清償之處理方式，顯
    與消費者債務清理條例之目的相背，且聲請人6 年後已經滿
    60歲了，實在無法預料是否還有工作的能力，故雙方協商無
    法成立，台新銀行遂以「未能接受顯足以負擔之還款方案」
    為由，核發前置協商不成立通知書予聲請人，而聲請人既經
    前置協商不成立，無擔保或無優先權之債務總額未逾1200萬
    元，復未經法院裁定開始清算程序或宣告破產（第4 至5 頁
    ），懇請裁定開始更生等語。
三、查聲請人之主張，有財團法人金融聯合徵信中心債權人清冊
    、當事人綜合信用報告（第10至19頁）、前置協商不成立通
    知書（第20頁）、中祥醫院診斷證明書（第21頁）、戶籍謄
    本（第23至24頁）等附卷可稽，是聲請人既已釋明具有不能
    清償債務之情事，且曾參與前置協商程序而不成立，復查無
    聲請人有消費者債務清理條例第6 條第3 項、第8 條或第46
    條各款所定駁回更生聲請之事由存在，則聲請人聲請更生，
    應屬有據，爰依首開條文規定得命由司法事務官進行本件更
    生程序，裁定如主文。
中    華    民    國    98    年    3     月    24    日
              民事第三庭    法      官  陳映如
上為正本係照原本作成
本件不得抗告
本裁定已於98年3月24日下午5時公告。
中    華    民    國    98    年    3     月    24    日
                            書  記  官  李錦輝


司法院資訊處製作；財團法人民間司法改革基金會備份。
